【裁判字號】    98,上訴,2250
【裁判日期】    981216
【裁判案由】    毒品危害防制條例
【裁判全文】
臺灣高等法院臺中分院刑事判決        98年度上訴字第2250號
上  訴  人
即  被  告  甲○○
指定辯護人  本院公設辯護人乙○○
上列上訴人因毒品危害防制條例案件，不服臺灣彰化地方法院98
年度訴字第174 號中華民國98年8 月27日第一審判決（起訴案號
：臺灣彰化地方法院檢察署97年度偵字第10588 、10974、11354
號），提起上訴，本院判決如下：
    主  文
上訴駁回。
    事  實
一、甲○○前於民國94年間因施用毒品等案件，經臺灣彰化地方
    法院以94年度訴字第2131號判決判處有期徒刑1 年、8 月，
    應執行有期徒刑1 年6 月確定，於96年6 月29日假釋出監，
    惟因中華民國96年罪犯減刑條例施行，經同院以97年度聲字
    第2069號裁定減刑並定應執行刑為有期徒刑9 月確定，於96
    年7 月16日假釋期滿未經撤銷視為執行完畢。詎猶不知悔改
    ，明知海洛因為毒品危害防制條例第2 條第2 項第1 款所列
    管之第一級毒品，不得非法持有、販賣或轉讓，竟仍基於販
    賣第一級毒品海洛因以營利之犯意，以其所有門號00000000
    00、0000000000、0000000000號行動電話作為對外聯絡工具
    ，分別於附表一所示之時間、地點，以附表一所示高於進價
    之價格，販賣附表一所示之第一級毒品海洛因予附表一所示
    之人，而獲取價差為利潤。另基於轉讓第一級毒品海洛因之
    犯意，於附表二所示之時間、地點，轉讓附表二所示之第一
    級毒品海洛因予附表二所示之人。嗣於97年11月25日為警借
    提到案說明，並扣得甲○○所有門號0000000000號手機1支
    （內含SIM 卡1 張）。
二、案經彰化縣警察局員林分局報告臺灣彰化地方法院檢察署檢
    察官偵查起訴。
    理  由
一、證據能力之說明：
  (一)按被告以外之人於偵查中向檢察官所為陳述，除顯有不可信
    之情況者外，得為證據，刑事訴訟法第159 條之1 第2 項定
    有明文。蓋因檢察官與法官同為司法官署，且檢察官代表國
    家偵查犯罪，依法有訊問被告、證人及鑑定人之權力，且須
    對被告有利、不利之情形均應注意，況徵諸實務運作，檢察
    官實施刑事偵查程序，亦能恪遵法定程序之要求，不致有違
    法取證情事且可信度極高，是被告以外之人前於偵查中已具
    結而為證述，除反對該項供述得具有證據能力之一方，已釋
    明「顯有不可信之情況」之理由外，不宜遽指該證人於偵查
    中之陳述不具證據能力，方符前揭法條之立法意旨。證人何
    俊勝、劉坤閔、曹秋萍、賴玟學、張良種於偵查中以證人身
    份作證，經檢察官告以具結之義務及偽證之處罰，已經具結
    而擔保其證述之真實性，且無證據顯示係遭受強暴、脅迫、
    詐欺、利誘等外力干擾情形，或在影響其等心理狀況致妨礙
    其自由陳述等顯不可信之情況下所為，其5 人之陳述既無顯
    不可信之情況，自應認有證據能力。
  (二)按刑事訴訟法上「證據排除法則」，係指將具有證據價值或
    真實之證據，因取得程序之違法，而予以排除之法則。茍司
    法警察機關於實施通訊監察時，已合於通訊保障及監察法第
    5 條第1 項所規定之要件，且依法取得法官所核發之通訊監
    察書，基於該通訊監察所取得之證據，即無證據排除法則之
    適用。且按有事實足認被告或犯罪嫌疑人有最輕本刑為3 年
    以上有期徒刑之罪嫌，並危害國家安全或社會秩序情節重大
    ，而有相當理由可信其通訊內容與本案有關，且不能或難以
    其他方法蒐集或調查證據者，得發通訊監察書。通訊監察書
    ，偵查中由檢察官依司法警察機關聲請或依職權聲請該管法
    院核發，審判中由法官依職權核發，通訊保障及監察法第5
    條第1 項第1 款、第2 項定有明文。查本件被告所使用之行
    動電話門號0000000000、0000000000號之監聽錄音，係經臺
    灣彰化地方法院核准在案，有詳載聲監案號、案由、監察電
    話及對象等項之該院97年度聲監字第429 號通訊監察書及通
    訊監察譯文在卷可參。經核被告所涉犯之販賣第一級毒品罪
    ，係最輕本刑為無期徒刑之罪，且該等犯罪類型之犯罪過程
    多係透過電話通聯並以代號、暗碼等隱晦方式暗中進行，其
    犯罪結果係將大量毒品運輸入境，甚且流入市面，戕害不特
    定國人之身心健康甚鉅，自屬危害社會秩序情節重大，而有
    相當理由可信犯罪嫌疑人之通訊內容要與涉案情節有關，且
    難以其他方法蒐集或調查證據者，又監聽過程中尚查無任何
    不法或不當侵害人權保障之情事，自屬符合通訊保障及監察
    法第5 條第1 項第1 款、第2 項之規定，核係依法所為之監
    聽，尚無不法取證情事或違背法定程序之處。又按通訊監察
    錄音之譯文，僅屬依據監聽錄音結果予以翻譯之文字，固具
    文書證據之外觀，但實際上仍應認監聽所得之錄音帶或光碟
    ，始屬調查犯罪所得之證物；刑事訴訟法第165 條之1 第2
    項所稱之證物，如其蒐證程式合法，並經合法調查，自具證
    據能力。因此檢察官如提出通訊監察錄音之譯文為其證據方
    法，實乃以其監聽所得之錄音帶或光碟，為調查犯罪所得之
    證物，法院本應依刑事訴訟法第165 條之1 所列之方法調查
    ，以判斷該錄音帶或光碟是否與通訊監察錄音之譯文相符。
    而監聽錄音製作之譯文，雖通常為偵查犯罪機關單方面製作
    ，然若被告或訴訟關係人對其真實性並無爭執，經法院於審
    判期日提示譯文供當事人辨認、表示意見並為辯論者，程序
    自屬適法（最高法院95年度台上字第295 號、94年度台上字
    第4665號判決意旨參照）。從而，上開通訊監察既係依法定
    程序所為，則基於該通訊監察所取得之監聽電話錄音，暨司
    法警察依據該監聽電話錄音而製作之通訊監察譯文，因其取
    得程序並無違法，通訊監察過程既已符合法定程序，即非傳
    聞，而該等通訊監察譯文復經法院踐行證據調查程序，則該
    等譯文堪認有證據能力，本院自得採為認定事實之證據。
  (三)被告以外之人於審判外之言詞或書面陳述，除法律有規定者
    外，不得作為證據，刑事訴訟法第159 條定有明文。次按被
    告以外之人於審判外之陳述，雖不符前4 條（即刑事訴訟法
    第159 條之1 至第159 條之4 ）之規定，而經當事人於審判
    程序同意作為證據，法院審酌該言詞陳述或書面陳述作成時
    之情況，認為適當者，亦得為證據；當事人、代理人或辯護
    人於法院調查證據時，知有第159 條第1 項不得為證據之情
    形，而未於言詞辯論終結前聲明異議者，視為有前項之同意
    ，復為刑事訴訟法第159 條之5 所明定。本案下列引為證據
    之其餘證人陳述及書證，檢察官、被告及指定辯護人均不爭
    執其證據能力，且以之作為證據並無不當，依上揭法條之規
    定，自均有證據能力，先予敘明。
二、認定犯罪事實所憑之證據及理由：
  (一)訊據被告甲○○對於前開犯罪事實均坦承不諱，核與證人黃
    理涵於警詢中（見員警分偵字第0970027882號卷【下稱警卷
    】第94至99頁），證人何俊勝、劉坤閔、曹秋萍、賴玟學、
    張良種於警詢及偵查中（何俊勝部分：見警卷第20至27頁、
    97年度偵字第9263號卷【下稱第9263號偵卷】第41至46頁；
    賴玟學部分：見警卷第40至44頁、第9263號偵卷第75至77頁
    ；劉坤閔部分：見警卷第55至59頁、第9263號警卷第166 至
    167 頁；曹秋萍部分：見警卷第61至65頁、第9263號偵卷第
    124 至126 頁；張良種部分：見警卷第80至83頁、第9263號
    偵卷第93至95頁），證人洪家興於偵查中（見97年度偵字第
    10588 號卷第17至19頁）證述情節相符，並有扣押筆錄、扣
    押物品目錄表（見警卷第12至16頁）、照片（見警卷第17至
    19頁、第102 頁）、指認犯罪嫌疑人紀錄表（見警卷第28、
    45、60、66、84頁）、通聯調閱查詢單（見警卷第46、70、
    71、85、105 、106 ）、通訊監察譯文（見警卷(一)第29至39
    頁、第49至54頁、第73至79頁、第87至88頁）、臺灣彰化地
    方法院97年度聲監字第429 號通訊監察書（見警卷第103 至
    104 頁）在卷可稽。又附表二編號3 所示犯行部分，被告雖
    於審理中供稱以2,000 元代價販賣1 包海洛因給曹秋萍，惟
    證人曹秋萍於警詢中證稱，伊當天不是要買毒品，是要向被
    告要毒品施用等語；復於偵查中證稱，伊當天有拿到1 包海
    洛因，但因為是親戚關係，伊跟被告拿很少，被告沒有收伊
    的錢等語。被告亦於原審準備程序中供稱，伊的確有拿1 包
    海洛因給曹秋萍，但並沒有收錢等語。而通訊監察譯文亦僅
    足以顯示被告與曹秋萍當天確有約定見面，是被告於原審審
    理中自白販賣第一級毒品海洛因別無其他證據得證明與事實
    相符，本案既查無積極證據證明被告此部分有營利之意圖，
    依「證據有疑，利於被告」之證據法則，應為被告有利之認
    定，是應以被告於原審準備程序中及本院審理中自白轉讓第
    一級毒品海洛因較為可採。故被告前開自白核與事實相符，
    洵足採認。
  (二)按販賣第一級毒品海洛因係違法行為，非可公然為之，而海
    洛因亦無公定價格，係可任意分裝增減份量，且每次買賣之
    價格、數量，亦隨時依雙方之關係深淺、資力、需求量、對
    行情之認知、來源是否充裕、查緝是否嚴緊、購買者被查獲
    時供述購買對象之可能風險之評估等因素，而異其標準，機
    動調整，非可一概論之。從而販賣之利得，除非經行為人詳
    細供出各次所販賣之毒品之進價及售價，且數量俱臻明確外
    ，實難察得其交易實情，然販賣者從價差或量差中牟利，方
    式雖異，惟其販賣行為在意圖營利則屬同一。從而，舉凡有
    償交易，除足以反證其確係另基於某種非圖利本意之關係外
    ，通常尚難因無法查悉其精確之販入價格，作為是否高價賣
    出之比較，諉以無營利之意思而阻卻販賣犯行之追訴。被告
    甲○○與證人黃理涵、何俊勝、劉坤閔、曹秋萍、賴玟學、
    張良種、洪家興間並非至親，倘非有利可圖，自無平白甘冒
    觸犯重罪之風險而特意前往約定地點交付海洛因予各該購毒
    者之理，足認被告主觀上確有營利之意圖甚明。本案事證明
    確，被告犯行堪以認定。
三、論罪科刑之理由：
  (一)有關法律修正、適用之說明：
    按行為後法律有變更時，適用行為時之法律，但行為後之法
    律有利於行為人時，適用最有利於行為人之法律，刑法第2
    條第1 項定有明文。又依最高法院95年5 月23日刑事庭第8
    次會議決議，關於法律變更之比較適用原則，於比較時應就
    罪刑有關之共犯、未遂犯、想像競合犯、牽連犯、連續犯、
    結合犯，以及累犯加重、自首減輕暨其他法定加減原因（如
    身份加減）與加減比例等一切情形，本於統一性及整體性原
    則，綜其全部罪刑之結果而為比較。被告行為後，毒品危害
    防制條例第4 條業已修正，經總統於98年5 月20日公布，同
    條例第36條雖規定：「本條例自公布後6 個月施行」，惟該
    條係於92年7 月9 日修正公布，其立法理由係謂：「(一)依修
    正草案第2 條第3 項規定，法務部需會同衛生署成立審議委
    員會每3 個月定期檢討調整毒品之分級及品項，而本次新增
    第四級毒品，有需要在新法施行前先經該審議會檢討後再調
    整公布，爰預留6 個月緩衝期，以利處理。(二)依本條例新修
    正之規定，有必要再訂定相關子法及修正相關法規，以配合
    本條例之施行，故亦有需要預留適當緩衝期，以利訂頒相關
    子法及相關法規之配合修正。」故該條規定，顯係因應92年
    7 月9 日修正之需，始預留適當之緩衝期，本次98年5 月20
    日之修正並未定有施行日期之特別規定，且亦未明示係基於
    何特殊因素而修正，自不能適用92年7 月9 日修正公布之毒
    品危害防制條例第36條自公布後6 個月施行之規定。又法律
    之制定或修正，若未明定施行日期者，中央法規標準法雖未
    規定應自何時生效，然法律既經制定或修正並經總統公布，
    自應類推適用中央法規標準法第13條關於一般法規生效日之
    規定，自公布之日起算至第3 日起即98年5 月22日生效。修
    正後毒品危害防制條例第4 條第1 項規定為「製造、運輸、
    販賣第一級毒品者，處死刑或無期徒刑；處無期徒刑者，得
    併科新臺幣2 千萬元以下罰金。」，同項修正前之規定則為
    「製造、運輸、販賣第一級毒品者，處死刑或無期徒刑；處
    無期徒刑者，得併科新臺幣1 千萬元以下罰金。」，經比較
    上開修正前後之條文，修正後之條文將併科罰金之數額提高
    ，對被告並非有利。從而，依刑法第2 條第1 項之規定及前
    揭最高法院決議綜其全部罪刑新舊法比較之結果，此部分修
    正後之法律規定顯較修正前不利於被告，依刑法第2 條第1
    項前段之規定，自應適用修正前之毒品危害防制條例。而就
    附表一編號2 至5 、14、26、29所示犯行部分，被告雖曾於
    警詢中供承犯行，惟於偵訊時即全部否認，並不符合修正後
    毒品危害防制條例第17條第2 項所規定「犯第4 條至第8 條
    之罪於偵查及審判中均自白者，減輕其刑。」之情形，是此
    部分尚無需為新舊法比較，附此敘明。
  (二)按海洛因為毒品危害防制條例第2 條第2 項第1 款所列管之
    第一級毒品，不得非法持有、販賣或轉讓。核被告就附表一
    所為，係犯毒品危害防制條例第4 條第1 項販賣第一級毒品
    罪；就附表二所為，係犯同條例第8 條第1 項轉讓第一級毒
    品罪，起訴意旨認被告此部分係犯同條例第4 條第1 項販賣
    第一級毒品罪，尚有未合，已如前述，惟其起訴之基本事實
    既屬同一，而附表二編號1 、2 所示犯行部分業據原審公訴
    檢察官當庭更正起訴法條，就該部分即毋庸變更起訴法條，
    而就附表二編號3 所示犯行部分，即應依法變更起訴法條。
    被告基於販賣、轉讓之目的而持有第一級毒品海洛因之低度
    行為，應分別為其販賣及轉讓之高度行為所吸收，均不另論
    罪。
  (三)另按94年2 月2 日修正公布，並於95年7 月1 日施行之刑法
    ，基於刑罰公平原則之考量，杜絕僥倖之犯罪心理，並避免
    易致鼓勵犯罪之誤解，已刪除第56條連續犯之規定。行為人
    反覆實行之犯罪行為茍係在刑法修正施行後者，因法律之修
    正已生阻斷連續犯之法律效果，除認應合於接續犯、繼續犯
    、集合犯等實質上一罪關係而以一罪論處外，基於一罪一罰
    之刑罰公平性，自應併合處罰。而刑法上所謂集合犯是指立
    法者所制定之犯罪構成要件中，本就預定有數個同種類之行
    為將反覆實行之犯罪而言，是將各自實現犯罪構成要件之多
    數行為，解釋為集合犯，而論以一罪；是以對於集合犯，必
    須從嚴解釋，以符合立法者之意向。所謂集合犯，係指數犯
    罪構成要件中，本即預定有數個同種類之行為將反覆實行，
    雖其特質為行為含有反覆實行複數行為而評價為包括一罪，
    但並非其所有反覆實行之行為，皆一律認為包括一罪，仍須
    從行為人之主觀犯意，自始係基於概括性，行為之時、空上
    具有密切關係，且依社會通念，認屬包括之一罪為合理適當
    者，始足當之，否則仍應依實質競合予以併合處罰。犯罪是
    否包括一罪之集合犯，客觀上，應斟酌其法律規定文字之本
    來意涵、實現該犯罪目的之必要手段、社會生活經驗中該犯
    罪實行常態及社會通念等；主觀上，則視其是否出於行為人
    之一次決意，並秉持刑罰公平原則，加以判斷（最高法院96
    年度台上字第1168、1850、3531號、4969號判決意旨參照）
    。本件被告意圖營利而販賣毒品之各該次行為，為實現牟利
    之犯罪目的，依吾人之生活經驗，其犯罪之實行，固以反覆
    、繼續為常態，然其販賣之時間、地點均不盡相同，難認係
    出於被告之一次犯罪決意；況此類異時、異地之販賣毒品行
    為，依社會通念，殊難認以評價為一罪為適當；再者，其多
    次販賣毒品，致該毒品氾濫，嚴重危害國人身心健康之犯罪
    結果，評價為集合犯之包括一罪，難謂符合法律規範本質，
    更與刪除連續犯之修法意旨相違，自不得認僅成立集合犯之
    包括一罪，是被告所犯32次販賣第一級毒品罪、3 次轉讓第
    一級毒品罪，犯意各別，行為互殊，均應予分論併罰。
  (四)被告前於94年間因施用毒品等案件，經臺灣彰化地方法院以
    94年度訴字第2131號判決判處有期徒刑1 年、8 月，應執行
    有期徒刑1 年6 月確定，於96年6 月29日假釋出監，惟因中
    華民國96年罪犯減刑條例施行，經同院以97年度聲字第2069
    號裁定減刑並定應執行刑為有期徒刑9 月確定，於96 年7月
    16日假釋期滿未經撤銷視為執行完畢，有臺灣高等法院被告
    前案紀錄表1 份在卷可稽，被告於受有期徒刑執行完畢後5
    年內，故意再犯本件有期徒刑以上之罪，均為累犯，被告所
    犯如附表一、二所示各罪均應依刑法第47條第1 項規定，就
    法定刑為有期徒刑、罰金刑部分加重其刑，至於法定本刑為
    死刑、無期徒刑部分，則依法不得加重其刑。
  (五)再按刑之量定，為求個案裁判之妥當性，法律固賦予法院裁
    量權，但此項裁量權之行使，除應依刑法第57條規定，審酌
    行為人及其行為等一切情狀，為整體之評價，並應顧及比例
    原則與平等原則，使罪刑均衡，輕重得宜，以契合社會之法
    律感情。又刑法第59條規定犯罪之情狀可憫恕者，得酌量減
    輕其刑，其所謂「犯罪之情狀」，與同法第57條規定科刑時
    應審酌之一切情狀，並非有截然不同之領域，於裁判上酌減
    其刑時，應就犯罪一切情狀（包括第57條所列舉之10款事項
    ），予以全盤考量，審酌其犯罪有無可憫恕之事由（即有無
    特殊之原因與環境，在客觀上足以引起一般同情，以及宣告
    法定最低度刑，是否猶嫌過重等等），以為判斷（參照最高
    法院95年度台上字第6157號判決) 。毒品危害防制條例第4
    條第1 項之法定刑為死刑、無期徒刑，別無其他自由刑之規
    定，刑度可謂重大。然同為販賣第一級毒品之人，其原因動
    機不一，犯罪情節未必盡同，或有大盤毒梟者，亦有中、小
    盤之分，甚或僅止於吸毒者友儕間為求互通有無之有償轉讓
    者亦有之，其販賣行為所造成危害社會之程度自屬有異，法
    律科處此類犯罪，所設之法定最低本刑卻同為「死刑或無期
    徒刑；處無期徒刑者，得併科新臺幣1 千萬元以下罰金」，
    不可謂不重。於此情形，倘依其情狀處以有期徒刑，即足以
    懲儆，並可達防衛社會之目的者，自非不可依客觀之犯行與
    主觀之惡性二者加以考量其情狀是否有可憫恕之處，適用刑
    法第59條之規定酌量減輕其刑，期使個案裁判之量刑，能斟
    酌至當，符合比例原則。被告就附表一所示販賣第一級毒品
    海洛因予他人之次數為32次，販賣對象僅7 人，每次販賣之
    金額為500 元至1 萬元不等，其重量至多僅得供施用數次，
    其先後販賣第一級毒品海洛因之所得金額共計72,500元，與
    販毒集團相較，尚屬零星小額，其販售數量及販賣所得金額
    並非鉅額，且其僅係單純販賣交易毒品，並無施用強暴、脅
    迫之不法手段，更無向購買毒品之人積極催討交易款項，以
    其情節而論，其惡性不如專以販賣毒品維生之販毒集團重大
    ，被告既非販賣毒品之大盤或中盤商，其販賣毒品之行為尚
    未造成無可彌補之鉅大危害，而所犯之各次販賣第一級毒品
    罪，其最輕法定本刑為無期徒刑，實屬情輕法重，衡其犯罪
    情狀在客觀上顯非不可憫恕，以其所犯之罪之最低法定刑為
    無期徒刑而言，本院認為法重情輕，縱使量處法定最低刑度
    之無期徒刑，仍嫌過重，本院依其客觀之犯行與主觀之惡性
    二者加以考量其犯罪情狀，就其附表一各次販賣第一級毒品
    之犯行，均依刑法第59條之規定，減輕其刑。又被告同時具
    有加重及減輕事由，就法定刑為罰金刑部分應依法先加後減
    ，至法定刑為死刑、無期徒刑部分則僅予減輕其刑。
  (六)原審判決適用刑事訴訟法第299 條第1 項前段、第300 條、
    修正前毒品危害防制條例第4 條第1 項、第8 條第1 項、第
    19條第1 項，刑法第11條、第2 條第1 項前段、第47條第1
    項、第59條、第51條第5 款等規定，並審酌被告販賣及轉讓
    毒品之對象、數量、金額；販賣及轉讓毒品戕害他人健康，
    足使施用者導致精神障礙、性格異常，甚至造成生命危險之
    生理成癮性及心理依賴性，危害社會治安，惡性非輕，不思
    以正當途徑合法掙取金錢，圖以販賣毒品獲利，惟於審理中
    坦承犯行，犯後態度尚佳等一切情狀，認檢察官求處無期徒
    刑稍嫌過重，各量處如附表一、二所示之刑，並定應執行之
    刑，均屬妥適。
  (七)原審判決復就下列沒收事項詳為說明，經核均無不當：
  1.按犯毒品危害防制條例第4 條至第9 條、第12條、第13條或
    第14條第1 項、第2 項之罪者，其供犯罪所用或因犯罪所得
    之財物均沒收之，如全部或一部不能沒收時，追徵其價額或
    以其財產抵償之，毒品危害防制條例第19條第1 項定有明文
    。倘犯罪所得之財物為新臺幣時，因其本身即為我國現行貨
    幣價值之表示，固不發生追徵其價額之問題。惟其犯罪所得
    若為新臺幣以外之財物，而全部或一部不能沒收時，則應追
    徵其價額，使其繳納與原物相當之價額，或以其財產抵償之
    ，方能達到沒收之目的。其供犯罪所用之物若為新臺幣以外
    之財物，而全部或一部不能沒收時，亦同（最高法院98年度
    台上字第2083號判決意旨參照）。又毒品危害防制條例第19
    條第1 項規定，犯販賣毒品罪者，其犯罪所得之財物均沒收
    之，係採義務沒收主義。故販賣毒品所得之對價，不問其中
    成本若干，利潤多少，均應全部諭知沒收，貫徹政府查禁煙
    毒之決心，以符立法本旨（最高法院91年度台上字第2419號
    判決意旨參照）。查：
  (1)被告就附表一交易價格欄所示販賣第一級毒品海洛因之所得
    均未扣案，應依毒品危害防制條例第19條第1 項之規定宣告
    沒收，如全部或一部不能沒收時，應以其財產抵償之。
  (2)扣案之門號0000000000號行動電話1 支（內含SIM 卡1 張）
    係被告所有且供附表一編號15、17至33及附表二所示犯行聯
    絡販賣或轉讓第一級毒品海洛因事宜所用之物，業據被告供
    明在卷，並有通訊監察譯文在卷可稽，就被告附表一編號15
    、17至33及附表二所示犯行部分，爰分別依毒品危害防制條
    例第19條第1 項之規定宣告沒收。
  (3)未扣案之行動電話（含門號0000000000號及0000000000號SI
    M 卡各1 張），為被告所有且分別供附表一編號1 至16所示
    犯行聯絡販賣第一級毒品海洛因事宜所用之物，業據被告供
    明在卷，並有通訊監察譯文在卷可稽，爰依毒品危害防制條
    例第19條第1 項之規定宣告沒收，如全部或一部不能沒收時
    ，應追徵其價額或以其財產抵償之。
  (八)綜上所述，原審判決認事用法並無不當，量刑亦屬妥適，被
    告上訴意旨指稱原審量刑過重，並請求從輕量刑，其上訴為
    無理由，應予駁回。
四、適用之法律：
    刑事訴訟法第368條。
本案經檢察官丙○○到庭執行職務。
中    華    民    國    98    年    12    月    16    日
            刑事第十一庭  審判長法  官  陳  朱  貴
                                法  官  許  冰  芬
                                法  官  陳  慧  珊
以上正本證明與原本無異。
如不服本判決應於收受送達後十日內向本院提出上訴書狀，其未
敘述上訴理由者，並得於提起上訴後十日內向本院補提理由書狀
（均須按他造當事人之人數附繕本）「切勿逕送上級法院」。
                                書記官  高  麗  淇
中    華    民    國    98    年    12    月    16    日
附表一：販賣第一級毒品海洛因部分：
┌─┬─────┬─────┬─────┬────┬───┬───────┬──────────┐
│編│購毒者及使│被告使用電│交易時間  │交易地點│交易價│認定犯罪事實所│   罪刑             │
│號│用電話    │話        │          │        │格（新│憑之證據      │                    │
│  │          │          │          │        │臺幣）│              │                    │
├─┼─────┼─────┼─────┼────┼───┼───────┼──────────┤
│1 │黃理涵    │0000000000│97年7月15 │彰化縣大│2000元│證人黃理涵於│甲○○販賣第一級毒品│
│  │彰化縣員林│          │日晚間7時 │村鄉山腳│      │警詢時之證述（│，累犯，處有期徒刑拾│
│  │鎮員林農工│          │許        │路聖瑤宮│      │警卷第98頁反面│伍年陸月。未扣案販賣│
│  │附近公用電│          │          │旁橋上  │      │）            │第一級毒品所得新臺幣│
│  │話        │          │          │        │      │              │貳仟元沒收，如全部或│
│  │          │          │          │        │      │被告於原審審│一部不能沒收時，以其│
│  │          │          │          │        │      │理時之自白（原│財產抵償之。未扣案行│
│  │          │          │          │        │      │審卷第104頁反 │動電話壹支（含門號○│
│  │          │          │          │        │      │面）          │000000000號│
│  │          │          │          │        │      │              │SIM卡壹張）沒收，如 │
│  │          │          │          │        │      │被告於本院審│全部或一部不能沒收時│
│  │          │          │          │        │      │理時之自白（見│，追徵其價額或以其財│
│  │          │          │          │        │      │本院卷第47頁）│產抵償之。          │
├─┼─────┼─────┼─────┼────┼───┼───────┼──────────┤
│2 │何俊勝    │0000000000│97年8月29 │彰化縣員│1000元│證人何俊勝於│甲○○販賣第一級毒品│
│  │0000000000│          │日晚間9時 │林鎮三條│      │警詢、偵查時之│，累犯，處有期徒刑拾│
│  │          │          │27分後某時│街489號 │      │證述（第9263號│伍年陸月。未扣案販賣│
│  │          │          │許        │        │      │偵卷第22、41頁│第一級毒品所得新臺幣│
│  │          │          │          │        │      │)             │壹仟元沒收，如全部或│
│  │          │          │          │        │      │              │一部不能沒收時，以其│
│  │          │          │          │        │      │被告於警詢及│財產抵償之。未扣案行│
│  │          │          │          │        │      │原審審理時之自│動電話壹支（含門號○│
│  │          │          │          │        │      │白（同上偵卷第│000000000號│
│  │          │          │          │        │      │171頁、原審卷 │SIM卡壹張）沒收，如 │
│  │          │          │          │        │      │第104頁反面） │全部或一部不能沒收時│
│  │          │          │          │        │      │              │，追徵其價額或以其財│
│  │          │          │          │        │      │通訊監察譯文│產抵償之。          │
│  │          │          │          │        │      │（同偵卷第28頁│                    │
│  │          │          │          │        │      │第1至5則）    │                    │
│  │          │          │          │        │      │              │                    │
│  │          │          │          │        │      │被告於本院審│                    │
│  │          │          │          │        │      │理時之自白（見│                    │
│  │          │          │          │        │      │本院卷第47頁）│                    │
├─┼─────┼─────┼─────┼────┼───┼───────┼──────────┤
│3 │何俊勝    │0000000000│97年8月30 │彰化縣員│3000元│證人何俊勝於│甲○○販賣第一級毒品│
│  │0000000000│          │日凌晨4時 │林鎮三條│      │警詢、偵查時之│，累犯，處有期徒刑拾│
│  │          │          │18分後上午│街489號 │      │證述 (同上偵卷│伍年陸月。未扣案販賣│
│  │          │          │某時許    │        │      │第22頁反面、第│第一級毒品所得新臺幣│
│  │          │          │          │        │      │42頁)         │仟元沒收，如全部或│
│  │          │          │          │        │      │              │一部不能沒收時，以其│
│  │          │          │          │        │      │被告於警詢及│財產抵償之。未扣案行│
│  │          │          │          │        │      │原審審理時之自│動電話壹支（含門號○│
│  │          │          │          │        │      │白（同上偵卷第│000000000號│
│  │          │          │          │        │      │171頁、原審卷 │SIM卡壹張）沒收，如 │
│  │          │          │          │        │      │第104頁反面） │全部或一部不能沒收時│
│  │          │          │          │        │      │              │，追徵其價額或以其財│
│  │          │          │          │        │      │通訊監察譯文│產抵償之。          │
│  │          │          │          │        │      │（同上偵卷第28│                    │
│  │          │          │          │        │      │頁反面第3則至 │                    │
│  │          │          │          │        │      │第29頁第2則） │                    │
│  │          │          │          │        │      │              │                    │
│  │          │          │          │        │      │被告於本院審│                    │
│  │          │          │          │        │      │理時之自白（見│                    │
│  │          │          │          │        │      │本院卷第47頁）│                    │
├─┼─────┼─────┼─────┼────┼───┼───────┼──────────┤
│4 │何俊勝    │0000000000│97年8月31 │彰化縣員│3000元│證人何俊勝於│甲○○販賣第一級毒品│
│  │0000000000│          │日下午3時 │林鎮三條│      │警詢及偵查時之│，累犯，處有期徒刑拾│
│  │          │          │14分後某時│街489號 │      │證述（同上偵卷│伍年陸月。未扣案販賣│
│  │          │          │許        │        │      │第23、42頁）  │第一級毒品所得新臺幣│
│  │          │          │          │        │      │              │仟元沒收，如全部或│
│  │          │          │          │        │      │被告於警詢及│一部不能沒收時，以其│
│  │          │          │          │        │      │原審審理時之自│財產抵償之。未扣案行│
│  │          │          │          │        │      │白（同上偵卷第│動電話壹支（含門號○│
│  │          │          │          │        │      │171頁反面、原 │000000000號│
│  │          │          │          │        │      │審卷第104頁反 │SIM卡壹張）沒收，如 │
│  │          │          │          │        │      │面）          │全部或一部不能沒收時│
│  │          │          │          │        │      │              │，追徵其價額或以其財│
│  │          │          │          │        │      │通訊監察譯文│產抵償之。          │
│  │          │          │          │        │      │（同上偵卷第30│                    │
│  │          │          │          │        │      │頁第3則）     │                    │
│  │          │          │          │        │      │              │                    │
│  │          │          │          │        │      │被告於本院審│                    │
│  │          │          │          │        │      │理時之自白（見│                    │
│  │          │          │          │        │      │本院卷第47頁）│                    │
├─┼─────┼─────┼─────┼────┼───┼───────┼──────────┤
│5 │何俊勝    │0000000000│97年8月31 │彰化縣員│1000元│證人何俊勝於│甲○○販賣第一級毒品│
│  │0000000000│          │日晚間8時 │林鎮莒光│      │警詢及偵查時之│，累犯，處有期徒刑拾│
│  │          │          │59分後某時│路全聯超│      │證述（同上偵卷│伍年陸月。未扣案販賣│
│  │          │          │許        │商      │      │第23、42頁）  │第一級毒品所得新臺幣│
│  │          │          │          │        │      │              │壹仟元沒收，如全部或│
│  │          │          │          │        │      │被告於警詢及│一部不能沒收時，以其│
│  │          │          │          │        │      │原審審理時之自│財產抵償之。未扣案行│
│  │          │          │          │        │      │白（同上偵卷第│動電話壹支（含門號○│
│  │          │          │          │        │      │171頁反面、原 │000000000號│
│  │          │          │          │        │      │審卷第105頁） │SIM卡壹張）沒收，如 │
│  │          │          │          │        │      │              │全部或一部不能沒收時│
│  │          │          │          │        │      │通訊監察譯文│，追徵其價額或以其財│
│  │          │          │          │        │      │（第30頁至31頁│產抵償之。          │
│  │          │          │          │        │      │第3則）       │                    │
│  │          │          │          │        │      │              │                    │
│  │          │          │          │        │      │被告於本院審│                    │
│  │          │          │          │        │      │理時之自白（見│                    │
│  │          │          │          │        │      │本院卷第47頁）│                    │
├─┼─────┼─────┼─────┼────┼───┼───────┼──────────┤
│6 │何俊勝    │0000000000│97年9月2日│彰化縣員│1000元│證人何俊勝於│甲○○販賣第一級毒品│
│  │0000000000│          │上午10時9 │林鎮台鳳│      │警詢及偵查時之│，累犯，處有期徒刑拾│
│  │          │          │分後某時許│廣場    │      │證述之（同上偵│伍年陸月。未扣案販賣│
│  │          │          │          │        │      │卷第23頁反面、│第一級毒品所得新臺幣│
│  │          │          │          │        │      │第43頁）      │壹仟元沒收，如全部或│
│  │          │          │          │        │      │              │一部不能沒收時，以其│
│  │          │          │          │        │      │被告於原審審│財產抵償之。未扣案行│
│  │          │          │          │        │      │理時之自白（原│動電話壹支（含門號○│
│  │          │          │          │        │      │審卷第105頁） │000000000號│
│  │          │          │          │        │      │              │SIM卡壹張）沒收，如 │
│  │          │          │          │        │      │通訊監察譯文│全部或一部不能沒收時│
│  │          │          │          │        │      │(同上偵卷第31 │，追徵其價額或以其財│
│  │          │          │          │        │      │頁反面第3則至 │產抵償之。          │
│  │          │          │          │        │      │第32頁第2則） │                    │
│  │          │          │          │        │      │              │                    │
│  │          │          │          │        │      │被告於本院審│                    │
│  │          │          │          │        │      │理時之自白（見│                    │
│  │          │          │          │        │      │本院卷第47頁）│                    │
├─┼─────┼─────┼─────┼────┼───┼───────┼──────────┤
│7 │何俊勝    │0000000000│97年9月2日│彰化縣員│1000元│證人何俊勝於│甲○○販賣第一級毒品│
│  │0000000000│          │下午3時38 │林鎮三條│      │警詢及偵查時之│，累犯，處有期徒刑拾│
│  │          │          │分後某時許│街489號 │      │證述（同上偵卷│伍年陸月。未扣案販賣│
│  │          │          │          │        │      │第23頁反面、第│第一級毒品所得新臺幣│
│  │          │          │          │        │      │43頁)         │壹仟元沒收，如全部或│
│  │          │          │          │        │      │              │一部不能沒收時，以其│
│  │          │          │          │        │      │被告於原審審│財產抵償之。未扣案行│
│  │          │          │          │        │      │理時之自白（原│動電話壹支（含門號○│
│  │          │          │          │        │      │審卷第105頁） │000000000號│
│  │          │          │          │        │      │              │SIM卡壹張）沒收，如 │
│  │          │          │          │        │      │通訊監察譯文│全部或一部不能沒收時│
│  │          │          │          │        │      │（同上偵卷第32│，追徵其價額或以其財│
│  │          │          │          │        │      │頁第3、4則）  │產抵償之。          │
│  │          │          │          │        │      │              │                    │
│  │          │          │          │        │      │被告於本院審│                    │
│  │          │          │          │        │      │理時之自白（見│                    │
│  │          │          │          │        │      │本院卷第47頁）│                    │
├─┼─────┼─────┼─────┼────┼───┼───────┼──────────┤
│8 │何俊勝    │0000000000│97年9月2日│彰化縣員│1000元│證人何俊勝於│甲○○販賣第一級毒品│
│  │0000000000│          │晚間11時1 │林鎮三條│      │警詢及偵查時之│，累犯，處有期徒刑拾│
│  │          │          │分後某時許│街489號 │      │證述 (同上偵卷│伍年陸月。未扣案販賣│
│  │          │          │          │        │      │第23頁反面、第│第一級毒品所得新臺幣│
│  │          │          │          │        │      │43頁）        │壹仟元沒收，如全部或│
│  │          │          │          │        │      │              │一部不能沒收時，以其│
│  │          │          │          │        │      │被告於原審審│財產抵償之。未扣案行│
│  │          │          │          │        │      │理時之自白（原│動電話壹支（含門號○│
│  │          │          │          │        │      │審卷第105頁） │000000000號│
│  │          │          │          │        │      │              │SIM卡壹張）沒收，如 │
│  │          │          │          │        │      │通訊監察譯文│全部或一部不能沒收時│
│  │          │          │          │        │      │（同上偵卷第第│，追徵其價額或以其財│
│  │          │          │          │        │      │32頁反面第3至5│產抵償之。          │
│  │          │          │          │        │      │則）          │                    │
│  │          │          │          │        │      │              │                    │
│  │          │          │          │        │      │被告於本院審│                    │
│  │          │          │          │        │      │理時之自白（見│                    │
│  │          │          │          │        │      │本院卷第47頁）│                    │
├─┼─────┼─────┼─────┼────┼───┼───────┼──────────┤
│9 │何俊勝    │0000000000│97年9月3日│彰化縣員│1000元│證人何俊勝於│甲○○販賣第一級毒品│
│  │0000000000│          │凌晨4時13 │林鎮三條│      │警詢及偵查時之│，累犯，處有期徒刑拾│
│  │          │          │分後某時許│街489號 │      │證述（同上偵卷│伍年陸月。未扣案販賣│
│  │          │          │          │        │      │第24、43頁）  │第一級毒品所得新臺幣│
│  │          │          │          │        │      │              │壹仟元沒收，如全部或│
│  │          │          │          │        │      │被告於原審審│一部不能沒收時，以其│
│  │          │          │          │        │      │理時之自白（原│財產抵償之。未扣案行│
│  │          │          │          │        │      │審卷第105頁） │動電話壹支（含門號○│
│  │          │          │          │        │      │              │000000000號│
│  │          │          │          │        │      │通訊監察譯文│SIM卡壹張）沒收，如 │
│  │          │          │          │        │      │（同上偵卷第33│全部或一部不能沒收時│
│  │          │          │          │        │      │頁第1、2則）  │，追徵其價額或以其財│
│  │          │          │          │        │      │              │產抵償之。          │
│  │          │          │          │        │      │被告於本院審│                    │
│  │          │          │          │        │      │理時之自白（見│                    │
│  │          │          │          │        │      │本院卷第47頁）│                    │
├─┼─────┼─────┼─────┼────┼───┼───────┼──────────┤
│10│何俊勝    │0000000000│97年9月3日│彰化縣員│1000元│證人何俊勝於│甲○○販賣第一級毒品│
│  │0000000000│          │下午6時4分│林鎮靜修│      │警詢及偵查時之│，累犯，處有期徒刑拾│
│  │          │          │之後某時許│國小對面│      │證述（同上偵卷│伍年陸月。未扣案販賣│
│  │          │          │          │路旁    │      │第24、43頁）  │第一級毒品所得新臺幣│
│  │          │          │          │        │      │              │壹仟元沒收，如全部或│
│  │          │          │          │        │      │被告於原審審│一部不能沒收時，以其│
│  │          │          │          │        │      │理時之自白（原│財產抵償之。未扣案行│
│  │          │          │          │        │      │審卷第105頁反 │動電話壹支（含門號○│
│  │          │          │          │        │      │面）          │000000000號│
│  │          │          │          │        │      │              │SIM卡壹張）沒收，如 │
│  │          │          │          │        │      │通訊監察譯文│全部或一部不能沒收時│
│  │          │          │          │        │      │（同上偵卷第33│，追徵其價額或以其財│
│  │          │          │          │        │      │頁反面第1至3則│產抵償之。          │
│  │          │          │          │        │      │）            │                    │
│  │          │          │          │        │      │              │                    │
│  │          │          │          │        │      │被告於本院審│                    │
│  │          │          │          │        │      │理時之自白（見│                    │
│  │          │          │          │        │      │本院卷第47頁）│                    │
├─┼─────┼─────┼─────┼────┼───┼───────┼──────────┤
│11│何俊勝    │0000000000│97年9月4日│彰化縣員│1000元│證人何俊勝於│甲○○販賣第一級毒品│
│  │0000000000│          │凌晨1時34 │林鎮三條│      │警詢及偵查時之│，累犯，處有期徒刑拾│
│  │          │          │分後某時許│街489號 │      │證述（同上偵卷│伍年陸月。未扣案販賣│
│  │          │          │          │        │      │第24頁反面、第│第一級毒品所得新臺幣│
│  │          │          │          │        │      │43頁）        │壹仟元沒收，如全部或│
│  │          │          │          │        │      │              │一部不能沒收時，以其│
│  │          │          │          │        │      │被告於原審審│財產抵償之。未扣案行│
│  │          │          │          │        │      │理時之自白（原│動電話壹支（含門號○│
│  │          │          │          │        │      │審卷第105頁反 │000000000號│
│  │          │          │          │        │      │面）          │SIM卡壹張）沒收，如 │
│  │          │          │          │        │      │              │全部或一部不能沒收時│
│  │          │          │          │        │      │通訊監察譯文│，追徵其價額或以其財│
│  │          │          │          │        │      │（同上偵卷第33│產抵償之。          │
│  │          │          │          │        │      │頁反面第4則至 │                    │
│  │          │          │          │        │      │第34頁第4則） │                    │
│  │          │          │          │        │      │              │                    │
│  │          │          │          │        │      │被告於本院審│                    │
│  │          │          │          │        │      │理時之自白（見│                    │
│  │          │          │          │        │      │本院卷第47頁）│                    │
├─┼─────┼─────┼─────┼────┼───┼───────┼──────────┤
│12│何俊勝    │0000000000│97年9月4日│彰化縣員│1000元│證人何俊勝於│甲○○販賣第一級毒品│
│  │0000000000│          │下午6時36 │林鎮某處│      │警詢及偵查時之│，累犯，處有期徒刑拾│
│  │          │          │分後某時許│        │      │證述（同偵卷第│伍年陸月。未扣案販賣│
│  │          │          │          │        │      │24頁反面，第43│第一級毒品所得新臺幣│
│  │          │          │          │        │      │頁）          │壹仟元沒收，如全部或│
│  │          │          │          │        │      │              │一部不能沒收時，以其│
│  │          │          │          │        │      │被告於原審審│財產抵償之。未扣案行│
│  │          │          │          │        │      │理時之自白（原│動電話壹支（含門號○│
│  │          │          │          │        │      │審卷第105頁反 │000000000號│
│  │          │          │          │        │      │面）          │SIM卡壹張）沒收，如 │
│  │          │          │          │        │      │              │全部或一部不能沒收時│
│  │          │          │          │        │      │通訊監察譯文│，追徵其價額或以其財│
│  │          │          │          │        │      │（同上偵卷第34│產抵償之。          │
│  │          │          │          │        │      │頁最末則）    │                    │
│  │          │          │          │        │      │              │                    │
│  │          │          │          │        │      │被告於本院審│                    │
│  │          │          │          │        │      │理時之自白（見│                    │
│  │          │          │          │        │      │本院卷第47頁）│                    │
├─┼─────┼─────┼─────┼────┼───┼───────┼──────────┤
│13│何俊勝    │0000000000│97年9月5日│彰化縣員│2000元│證人何俊勝於│甲○○販賣第一級毒品│
│  │0000000000│          │凌晨0時42 │林鎮三條│      │警詢及偵查時之│，累犯，處有期徒刑拾│
│  │          │          │分後某時許│街489號 │      │證述（同上偵卷│伍年陸月。未扣案販賣│
│  │          │          │          │        │      │第24頁反面，第│第一級毒品所得新臺幣│
│  │          │          │          │        │      │44頁）        │貳仟元沒收，如全部或│
│  │          │          │          │        │      │              │一部不能沒收時，以其│
│  │          │          │          │        │      │被告於原審審│財產抵償之。未扣案行│
│  │          │          │          │        │      │理時之自白（原│動電話壹支（含門號○│
│  │          │          │          │        │      │審卷第105頁反 │000000000號│
│  │          │          │          │        │      │面）          │SIM卡壹張）沒收，如 │
│  │          │          │          │        │      │              │全部或一部不能沒收時│
│  │          │          │          │        │      │通訊監察譯文│，追徵其價額或以其財│
│  │          │          │          │        │      │（同上偵卷第34│產抵償之。          │
│  │          │          │          │        │      │頁反面第3、4  │                    │
│  │          │          │          │        │      │則）          │                    │
│  │          │          │          │        │      │              │                    │
│  │          │          │          │        │      │被告於本院審│                    │
│  │          │          │          │        │      │理時之自白（見│                    │
│  │          │          │          │        │      │本院卷第47頁）│                    │
├─┼─────┼─────┼─────┼────┼───┼───────┼──────────┤
│14│何俊勝    │0000000000│97年9月6日│彰化縣員│1000元│證人何俊勝於│甲○○販賣第一級毒品│
│  │0000000000│          │上午8時21 │林鎮三條│      │警詢及偵查時之│，累犯，處有期徒刑拾│
│  │          │          │分後某時許│街489號 │      │證述（同上偵卷│伍年陸月。未扣案販賣│
│  │          │          │          │        │      │第25、44頁）  │第一級毒品所得新臺幣│
│  │          │          │          │        │      │              │壹仟元沒收，如全部或│
│  │          │          │          │        │      │被告於警詢及│一部不能沒收時，以其│
│  │          │          │          │        │      │原審審理時之自│財產抵償之。未扣案行│
│  │          │          │          │        │      │白（同上偵卷第│動電話壹支（含門號○│
│  │          │          │          │        │      │173頁反面、原 │000000000號│
│  │          │          │          │        │      │審卷第105頁反 │SIM卡壹張）沒收，如 │
│  │          │          │          │        │      │面）          │全部或一部不能沒收時│
│  │          │          │          │        │      │              │，追徵其價額或以其財│
│  │          │          │          │        │      │通訊監察譯文│產抵償之。          │
│  │          │          │          │        │      │(同偵卷第35頁 │                    │
│  │          │          │          │        │      │第2則）       │                    │
│  │          │          │          │        │      │              │                    │
│  │          │          │          │        │      │被告於本院審│                    │
│  │          │          │          │        │      │理時之自白（見│                    │
│  │          │          │          │        │      │本院卷第47頁）│                    │
├─┼─────┼─────┼─────┼────┼───┼───────┼──────────┤
│15│何俊勝    │0000000000│97年9月8日│彰化縣員│1000元│證人何俊勝於│甲○○販賣第一級毒品│
│  │0000000000│0000000000│上午10時45│林鎮三條│      │警詢及偵查時之│，累犯，處有期徒刑拾│
│  │          │          │分後某時許│街489號 │      │證述（同上偵卷│伍年陸月。未扣案販賣│
│  │          │          │          │        │      │第25、44頁）  │第一級毒品所得新臺幣│
│  │          │          │          │        │      │              │壹仟元沒收，如全部或│
│  │          │          │          │        │      │被告於原審審│一部不能沒收時，以其│
│  │          │          │          │        │      │理時之自白（原│財產抵償之。未扣案行│
│  │          │          │          │        │      │審卷第105頁反 │動電話壹支（含門號○│
│  │          │          │          │        │      │面）          │000000000號│
│  │          │          │          │        │      │              │SIM卡壹張）沒收，如 │
│  │          │          │          │        │      │通訊監察譯文│全部或一部不能沒收時│
│  │          │          │          │        │      │（同上偵卷第35│，追徵其價額或以其財│
│  │          │          │          │        │      │頁反面第5則、 │產抵償之。扣案行動電│
│  │          │          │          │        │      │第36頁第1則） │話壹支（門號○九一七│
│  │          │          │          │        │      │              │二○五四九四號SIM卡 │
│  │          │          │          │        │      │被告於本院審│壹張）沒收。        │
│  │          │          │          │        │      │理時之自白（見│                    │
│  │          │          │          │        │      │本院卷第47頁）│                    │
├─┼─────┼─────┼─────┼────┼───┼───────┼──────────┤
│16│何俊勝    │0000000000│97年9月8日│彰化縣員│3000元│證人何俊勝於│甲○○販賣第一級毒品│
│  │0000000000│          │晚間11時59│林鎮三條│      │警詢及偵查時之│，累犯，處有期徒刑拾│
│  │          │          │分後某時許│街489號 │      │證述（同上偵卷│伍年陸月。未扣案販賣│
│  │          │          │          │        │      │第25頁反面、第│第一級毒品所得新臺幣│
│  │          │          │          │        │      │44頁）        │仟元沒收，如全部或│
│  │          │          │          │        │      │              │一部不能沒收時，以其│
│  │          │          │          │        │      │被告於原審審│財產抵償之。未扣案行│
│  │          │          │          │        │      │理時之自白（原│動電話壹支（含門號○│
│  │          │          │          │        │      │審卷第106頁） │000000000號│
│  │          │          │          │        │      │              │SIM卡壹張）沒收，如 │
│  │          │          │          │        │      │通訊監察譯文│全部或一部不能沒收時│
│  │          │          │          │        │      │（同上偵卷第36│，追徵其價額或以其財│
│  │          │          │          │        │      │頁第4、5則）  │產抵償之。          │
│  │          │          │          │        │      │              │                    │
│  │          │          │          │        │      │被告於本院審│                    │
│  │          │          │          │        │      │理時之自白（見│                    │
│  │          │          │          │        │      │本院卷第47頁）│                    │
├─┼─────┼─────┼─────┼────┼───┼───────┼──────────┤
│17│何俊勝    │0000000000│97年9月9日│彰化縣員│1000元│證人何俊勝於│甲○○販賣第一級毒品│
│  │0000000000│          │下午6時20 │林鎮三條│      │警詢及偵查時之│，累犯，處有期徒刑拾│
│  │          │          │分後某時許│街489號 │      │證述（同上偵卷│伍年陸月。未扣案販賣│
│  │          │          │          │        │      │第25頁反面、第│第一級毒品所得新臺幣│
│  │          │          │          │        │      │44頁）        │壹仟元沒收，如全部或│
│  │          │          │          │        │      │              │一部不能沒收時，以其│
│  │          │          │          │        │      │被告於原審審│財產抵償之。扣案行動│
│  │          │          │          │        │      │理時之自白（原│電話壹支（含門號○九│
│  │          │          │          │        │      │審卷第106頁） │00000000號  │
│  │          │          │          │        │      │              │SIM卡壹張）沒收。   │
│  │          │          │          │        │      │通訊監察譯文│                    │
│  │          │          │          │        │      │（同上偵卷第36│                    │
│  │          │          │          │        │      │頁反面第1則） │                    │
│  │          │          │          │        │      │              │                    │
│  │          │          │          │        │      │被告於本院審│                    │
│  │          │          │          │        │      │理時之自白（見│                    │
│  │          │          │          │        │      │本院卷第47頁）│                    │
├─┼─────┼─────┼─────┼────┼───┼───────┼──────────┤
│18│何俊勝    │0000000000│97年9月12 │彰化縣員│500元 │證人何俊勝於│甲○○販賣第一級毒品│
│  │0000000000│          │日上午8時 │林鎮莒光│      │警詢及偵查時之│，累犯，處有期徒刑拾│
│  │          │          │16分後某時│路某處（│      │證述（同上偵卷│伍年陸月。未扣案販賣│
│  │          │          │許        │天生好手│      │第26、45頁）  │第一級毒品所得新臺幣│
│  │          │          │          │撞球場旁│      │              │伍佰元沒收，如全部或│
│  │          │          │          │巷子內）│      │被告於原審審│一部不能沒收時，以其│
│  │          │          │          │        │      │理時之自白（原│財產抵償之。扣案行動│
│  │          │          │          │        │      │審卷第106頁） │電話壹支（含門號○九│
│  │          │          │          │        │      │              │00000000號  │
│  │          │          │          │        │      │通訊監察譯文│SIM卡壹張）沒收之。 │
│  │          │          │          │        │      │（同上偵卷第37│                    │
│  │          │          │          │        │      │頁第4、5則）  │                    │
│  │          │          │          │        │      │              │                    │
│  │          │          │          │        │      │被告於本院審│                    │
│  │          │          │          │        │      │理時之自白（見│                    │
│  │          │          │          │        │      │本院卷第47頁）│                    │
├─┼─────┼─────┼─────┼────┼───┼───────┼──────────┤
│19│何俊勝    │0000000000│97年9月12 │彰化縣員│1000元│證人何俊勝於│甲○○販賣第一級毒品│
│  │0000000000│          │日晚間7時9│林鎮員東│      │警詢及偵查時之│，累犯，處有期徒刑拾│
│  │          │          │分後某時許│路中華電│      │證述（同上偵卷│伍年陸月。未扣案販賣│
│  │          │          │          │信大樓  │      │第26頁反面、第│第一級毒品所得新臺幣│
│  │          │          │          │        │      │45頁）        │壹仟元沒收，如全部或│
│  │          │          │          │        │      │              │一部不能沒收時，以其│
│  │          │          │          │        │      │被告於原審審│財產抵償之。扣案行動│
│  │          │          │          │        │      │理時之自白（原│電話壹支（含門號○九│
│  │          │          │          │        │      │審卷第106頁） │00000000號  │
│  │          │          │          │        │      │              │SIM卡壹張）沒收。   │
│  │          │          │          │        │      │通訊監察譯文│                    │
│  │          │          │          │        │      │（同上偵卷第37│                    │
│  │          │          │          │        │      │頁反面第3則至 │                    │
│  │          │          │          │        │      │第38頁第1則） │                    │
│  │          │          │          │        │      │              │                    │
│  │          │          │          │        │      │被告於本院審│                    │
│  │          │          │          │        │      │理時之自白（見│                    │
│  │          │          │          │        │      │本院卷第47頁）│                    │
├─┼─────┼─────┼─────┼────┼───┼───────┼──────────┤
│20│劉坤閔    │0000000000│97年9月18 │彰化縣員│500元 │證人劉坤閔於│甲○○販賣第一級毒品│
│  │0000000000│          │日下午5時 │林鎮莒光│      │警詢及偵查時之│，累犯，處有期徒刑拾│
│  │          │          │15分後某時│路員生醫│      │證述 (同上偵卷│伍年陸月。未扣案販賣│
│  │          │          │許        │院附近  │      │第143、166頁）│第一級毒品所得新臺幣│
│  │          │          │          │        │      │              │伍佰元沒收，如全部或│
│  │          │          │          │        │      │被告於原審審│一部不能沒收時，以其│
│  │          │          │          │        │      │理時之自白（原│財產抵償之。扣案行動│
│  │          │          │          │        │      │審卷第106頁） │電話壹支（含門號○九│
│  │          │          │          │        │      │              │00000000號  │
│  │          │          │          │        │      │通訊監察譯文│SIM卡壹張）沒收。   │
│  │          │          │          │        │      │（同上偵卷第  │                    │
│  │          │          │          │        │      │157頁第1至4則 │                    │
│  │          │          │          │        │      │）            │                    │
│  │          │          │          │        │      │              │                    │
│  │          │          │          │        │      │被告於本院審│                    │
│  │          │          │          │        │      │理時之自白（見│                    │
│  │          │          │          │        │      │本院卷第47頁）│                    │
├─┼─────┼─────┼─────┼────┼───┼───────┼──────────┤
│21│劉坤閔    │0000000000│97年9月19 │彰化縣員│500元 │證人劉坤閔於│甲○○販賣第一級毒品│
│  │0000000000│          │日下午5時 │林鎮員東│      │警詢及偵查時之│，累犯，處有期徒刑拾│
│  │          │          │45分後某時│國小附近│      │證述 (同上偵卷│伍年陸月。未扣案販賣│
│  │          │          │許        │的某加油│      │第143、166頁）│第一級毒品所得新臺幣│
│  │          │          │          │站      │      │              │伍佰元沒收，如全部或│
│  │          │          │          │        │      │被告於原審審│一部不能沒收時，以其│
│  │          │          │          │        │      │理時之自白（原│財產抵償之。扣案行動│
│  │          │          │          │        │      │審卷第106頁反 │電話壹支（含門號○九│
│  │          │          │          │        │      │面）          │00000000號  │
│  │          │          │          │        │      │              │SIM卡壹張）沒收。   │
│  │          │          │          │        │      │通訊監察譯文│                    │
│  │          │          │          │        │      │（同上偵卷第  │                    │
│  │          │          │          │        │      │160頁第1則）  │                    │
│  │          │          │          │        │      │              │                    │
│  │          │          │          │        │      │被告於本院審│                    │
│  │          │          │          │        │      │理時之自白（見│                    │
│  │          │          │          │        │      │本院卷第47頁）│                    │
├─┼─────┼─────┼─────┼────┼───┼───────┼──────────┤
│22│賴玟學    │0000000000│97年9月20 │彰化縣員│3500元│證人賴玟學於│甲○○販賣第一級毒品│
│  │0000000000│          │日上午9時 │林鎮燦坤│      │警詢及偵查時之│，累犯，處有期徒刑拾│
│  │          │          │19分之後某│3C      │      │證述 (同上偵卷│伍年陸月。未扣案販賣│
│  │          │          │時許      │        │      │第56、76頁）  │第一級毒品所得新臺幣│
│  │          │          │          │        │      │              │仟伍佰元沒收，如全│
│  │          │          │          │        │      │被告於原審審│部或一部不能沒收時，│
│  │          │          │          │        │      │理時之自白（原│以其財產抵償之。扣案│
│  │          │          │          │        │      │審卷第106頁反 │行動電話壹支（含門號│
│  │          │          │          │        │      │面）          │0000000000│
│  │          │          │          │        │      │              │號SIM卡壹張）沒收。 │
│  │          │          │          │        │      │通訊監察譯文│                    │
│  │          │          │          │        │      │（同上偵卷第68│                    │
│  │          │          │          │        │      │頁反面最末則至│                    │
│  │          │          │          │        │      │第69頁第1則） │                    │
│  │          │          │          │        │      │              │                    │
│  │          │          │          │        │      │被告於本院審│                    │
│  │          │          │          │        │      │理時之自白（見│                    │
│  │          │          │          │        │      │本院卷第47頁）│                    │
├─┼─────┼─────┼─────┼────┼───┼───────┼──────────┤
│23│曹秋萍    │0000000000│97年9月21 │彰化縣員│2000元│證人曹秋萍於│甲○○販賣第一級毒品│
│  │0000000000│          │日上午9時 │林鎮天生│      │警詢及偵查時之│，累犯，處有期徒刑拾│
│  │          │          │33分之後某│好手撞球│      │證述（同上偵卷│伍年陸月。未扣案販賣│
│  │          │          │時許      │場外    │      │第99、125頁） │第一級毒品所得新臺幣│
│  │          │          │          │        │      │              │貳仟元沒收，如全部或│
│  │          │          │          │        │      │被告於原審審│一部不能沒收時，以其│
│  │          │          │          │        │      │理時之自白（原│財產抵償之。扣案行動│
│  │          │          │          │        │      │審卷第106頁反 │電話壹支（含門號○九│
│  │          │          │          │        │      │面）          │00000000號  │
│  │          │          │          │        │      │              │SIM卡壹張）沒收。   │
│  │          │          │          │        │      │通訊監察譯文│                    │
│  │          │          │          │        │      │（同上偵卷第  │                    │
│  │          │          │          │        │      │120頁反面第2至│                    │
│  │          │          │          │        │      │4則）         │                    │
│  │          │          │          │        │      │              │                    │
│  │          │          │          │        │      │被告於本院審│                    │
│  │          │          │          │        │      │理時之自白（見│                    │
│  │          │          │          │        │      │本院卷第47頁）│                    │
├─┼─────┼─────┼─────┼────┼───┼───────┼──────────┤
│24│劉坤閔    │0000000000│97年9月21 │彰化縣員│1000元│證人劉坤閔於│甲○○販賣第一級毒品│
│  │0000000000│          │日晚間9時6│林鎮衡文│      │警詢及偵查時之│，累犯，處有期徒刑拾│
│  │          │          │分之後某時│宮附近  │      │證述 (同上偵卷│伍年陸月。未扣案販賣│
│  │          │          │許        │        │      │第143頁反面、 │第一級毒品所得新臺幣│
│  │          │          │          │        │      │第167頁）     │壹仟元沒收，如全部或│
│  │          │          │          │        │      │              │一部不能沒收時，以其│
│  │          │          │          │        │      │被告於原審審│財產抵償之。扣案行動│
│  │          │          │          │        │      │理時之自白（原│電話壹支（含門號○九│
│  │          │          │          │        │      │審卷第106頁反 │00000000號  │
│  │          │          │          │        │      │面）          │SIM卡壹張）沒收。   │
│  │          │          │          │        │      │              │                    │
│  │          │          │          │        │      │通訊監察譯文│                    │
│  │          │          │          │        │      │（同上偵卷第  │                    │
│  │          │          │          │        │      │162頁最末則） │                    │
│  │          │          │          │        │      │              │                    │
│  │          │          │          │        │      │被告於本院審│                    │
│  │          │          │          │        │      │理時之自白（見│                    │
│  │          │          │          │        │      │本院卷第47頁）│                    │
├─┼─────┼─────┼─────┼────┼───┼───────┼──────────┤
│25│賴玟學    │0000000000│97年9月21 │彰化縣員│3500元│證人賴玟學於│甲○○販賣第一級毒品│
│  │0000000000│          │日凌晨2時 │林鎮燦坤│      │警詢及偵查時之│，累犯，處有期徒刑拾│
│  │          │          │52分後某時│3C      │      │證述（同上偵卷│伍年陸月。未扣案販賣│
│  │          │          │許        │        │      │第56、76頁）  │第一級毒品所得新臺幣│
│  │          │          │          │        │      │              │仟伍佰元沒收，如全│
│  │          │          │          │        │      │被告於原審審│部或一部不能沒收時，│
│  │          │          │          │        │      │理時之自白（原│以其財產抵償之。扣案│
│  │          │          │          │        │      │審卷第107頁） │行動電話壹支（含門號│
│  │          │          │          │        │      │              │0000000000│
│  │          │          │          │        │      │通訊監察譯文│號SIM卡壹張）沒收。 │
│  │          │          │          │        │      │（同上偵卷第71│                    │
│  │          │          │          │        │      │頁第1則）     │                    │
│  │          │          │          │        │      │              │                    │
│  │          │          │          │        │      │被告於本院審│                    │
│  │          │          │          │        │      │理時之自白（見│                    │
│  │          │          │          │        │      │本院卷第47頁）│                    │
├─┼─────┼─────┼─────┼────┼───┼───────┼──────────┤
│26│張良種    │0000000000│97年9月22 │彰化縣員│500元 │證人張良種於│甲○○販賣第一級毒品│
│  │0000000000│          │日下午4時 │林鎮員水│      │警詢及偵查時之│，累犯，處有期徒刑拾│
│  │          │          │11分後某時│路2段1巷│      │證述 (同上偵卷│伍年陸月。未扣案販賣│
│  │          │          │許        │口水溝旁│      │第80頁反面、第│第一級毒品所得新臺幣│
│  │          │          │          │        │      │94頁）        │伍佰元沒收，如全部或│
│  │          │          │          │        │      │              │一部不能沒收時，以其│
│  │          │          │          │        │      │被告於警詢及│財產抵償之。扣案行動│
│  │          │          │          │        │      │原審之自白（同│電話壹支（含門號○九│
│  │          │          │          │        │      │上偵卷第177頁 │00000000號  │
│  │          │          │          │        │      │反面、原審卷第│SIM卡壹張）沒收。   │
│  │          │          │          │        │      │107頁）       │                    │
│  │          │          │          │        │      │              │                    │
│  │          │          │          │        │      │通訊監察譯文│                    │
│  │          │          │          │        │      │（同上偵卷第91│                    │
│  │          │          │          │        │      │頁第4則）     │                    │
│  │          │          │          │        │      │              │                    │
│  │          │          │          │        │      │被告於本院審│                    │
│  │          │          │          │        │      │理時之自白（見│                    │
│  │          │          │          │        │      │本院卷第47頁）│                    │
├─┼─────┼─────┼─────┼────┼───┼───────┼──────────┤
│27│賴玟學    │0000000000│97年9月22 │彰化縣員│3500元│證人賴玟學於│甲○○販賣第一級毒品│
│  │0000000000│          │日晚間7時 │林鎮燦坤│      │警詢及偵查時之│，累犯，處有期徒刑拾│
│  │          │          │37分後某時│3C      │      │證述 (同上偵卷│伍年陸月。未扣案販賣│
│  │          │          │許        │        │      │第56、76頁）  │第一級毒品所得新臺幣│
│  │          │          │          │        │      │              │仟伍佰元沒收，如全│
│  │          │          │          │        │      │被告於原審審│部或一部不能沒收時，│
│  │          │          │          │        │      │理時之自白（原│以其財產抵償之。扣案│
│  │          │          │          │        │      │審卷第107頁） │行動電話壹支（含門號│
│  │          │          │          │        │      │              │0000000000│
│  │          │          │          │        │      │通訊監察譯文│號SIM卡壹張）沒收。 │
│  │          │          │          │        │      │（同上偵卷第71│                    │
│  │          │          │          │        │      │頁反面第1則） │                    │
│  │          │          │          │        │      │              │                    │
│  │          │          │          │        │      │被告於本院審│                    │
│  │          │          │          │        │      │理時之自白（見│                    │
│  │          │          │          │        │      │本院卷第47頁）│                    │
├─┼─────┼─────┼─────┼────┼───┼───────┼──────────┤
│28│賴玟學    │0000000000│97年9月22 │彰化縣員│3500元│證人賴玟學於│甲○○販賣第一級毒品│
│  │0000000000│          │日晚間10時│林鎮燦坤│      │警詢及偵查時之│，累犯，處有期徒刑拾│
│  │          │          │49分後某時│3c      │      │證述 (同上偵卷│伍年陸月。未扣案販賣│
│  │          │          │許        │        │      │第56頁反面、第│第一級毒品所得新臺幣│
│  │          │          │          │        │      │76頁）        │仟伍佰元沒收，如全│
│  │          │          │          │        │      │              │部或一部不能沒收時，│
│  │          │          │          │        │      │被告於原審審│以其財產抵償之。扣案│
│  │          │          │          │        │      │理時之自白（原│行動電話壹支（含門號│
│  │          │          │          │        │      │審卷第107頁） │0000000000│
│  │          │          │          │        │      │              │號SIM卡壹張）沒收。 │
│  │          │          │          │        │      │通訊監察譯文│                    │
│  │          │          │          │        │      │（同上偵卷第71│                    │
│  │          │          │          │        │      │頁反面第2則） │                    │
│  │          │          │          │        │      │              │                    │
│  │          │          │          │        │      │被告於本院審│                    │
│  │          │          │          │        │      │理時之自白（見│                    │
│  │          │          │          │        │      │本院卷第47頁）│                    │
├─┼─────┼─────┼─────┼────┼───┼───────┼──────────┤
│29│劉坤閔    │0000000000│97年9月23 │彰化縣員│500元 │證人劉坤閔於│甲○○販賣第一級毒品│
│  │0000000000│          │日晚間7時 │林鎮「天│      │警詢及偵查時之│，累犯，處有期徒刑拾│
│  │          │          │19分後某時│生好手」│      │證述 (第9263號│伍年陸月。未扣案販賣│
│  │          │          │許        │球場附近│      │偵卷第144、167│第一級毒品所得新臺幣│
│  │          │          │          │        │      │頁)           │伍佰元沒收，如全部或│
│  │          │          │          │        │      │              │一部不能沒收時，以其│
│  │          │          │          │        │      │被告於警詢及│財產抵償之。扣案行動│
│  │          │          │          │        │      │原審審理時之自│電話壹支（含門號○九│
│  │          │          │          │        │      │白（同上偵卷第│00000000號  │
│  │          │          │          │        │      │176頁反面及原 │SIM卡壹張）沒收。   │
│  │          │          │          │        │      │審卷第107頁） │                    │
│  │          │          │          │        │      │              │                    │
│  │          │          │          │        │      │通訊監察譯文│                    │
│  │          │          │          │        │      │(同上偵卷第163│                    │
│  │          │          │          │        │      │頁末3則）     │                    │
│  │          │          │          │        │      │              │                    │
│  │          │          │          │        │      │被告於本院審│                    │
│  │          │          │          │        │      │理時之自白（見│                    │
│  │          │          │          │        │      │本院卷第47頁）│                    │
├─┼─────┼─────┼─────┼────┼───┼───────┼──────────┤
│30│洪家興    │0000000000│97年9月24 │彰化縣二│1萬元 │證人洪家興於│甲○○販賣第一級毒品│
│  │0000000000│          │日上午8時 │林鎮挖仔│      │警詢及偵查時之│，累犯，處有期徒刑拾│
│  │          │          │19分後某時│地區    │      │證述 (第10588 │伍年陸月。未扣案販賣│
│  │          │          │許        │        │      │號偵卷第10、18│第一級毒品所得新臺幣│
│  │          │          │          │        │      │頁)           │壹萬元沒收，如全部或│
│  │          │          │          │        │      │              │一部不能沒收時，以其│
│  │          │          │          │        │      │被告於原審審│財產抵償之。扣案行動│
│  │          │          │          │        │      │理時之自白（原│電話壹支（含門號○九│
│  │          │          │          │        │      │審卷第107頁） │00000000號  │
│  │          │          │          │        │      │              │SIM卡壹張）沒收。   │
│  │          │          │          │        │      │通訊監察譯文│                    │
│  │          │          │          │        │      │(同上偵卷第13 │                    │
│  │          │          │          │        │      │頁第4則)      │                    │
│  │          │          │          │        │      │              │                    │
│  │          │          │          │        │      │被告於本院審│                    │
│  │          │          │          │        │      │理時之自白（見│                    │
│  │          │          │          │        │      │本院卷第47頁）│                    │
├─┼─────┼─────┼─────┼────┼───┼───────┼──────────┤
│31│洪家興    │0000000000│97年9月26 │彰化縣埔│9000元│證人洪家興於│甲○○販賣第一級毒品│
│  │0000000000│          │日下午1時2│心鄉署立│      │警詢及偵查時之│，累犯，處有期徒刑拾│
│  │          │          │分許      │彰化醫院│      │證述（同上偵卷│伍年陸月。未扣案販賣│
│  │          │          │          │旁雜貨店│      │第10頁反面，第│第一級毒品所得新臺幣│
│  │          │          │          │        │      │18頁)         │玖仟元沒收，如全部或│
│  │          │          │          │        │      │              │一部不能沒收時，以其│
│  │          │          │          │        │      │被告於原審審│財產抵償之。扣案行動│
│  │          │          │          │        │      │理時之自白（原│電話壹支（含門號○九│
│  │          │          │          │        │      │審卷107頁反面 │00000000號  │
│  │          │          │          │        │      │）            │SIM卡壹張）沒收之。 │
│  │          │          │          │        │      │              │                    │
│  │          │          │          │        │      │通訊監察譯文│                    │
│  │          │          │          │        │      │(同上偵卷第14 │                    │
│  │          │          │          │        │      │頁第2則)      │                    │
│  │          │          │          │        │      │              │                    │
│  │          │          │          │        │      │被告於本院審│                    │
│  │          │          │          │        │      │理時之自白（見│                    │
│  │          │          │          │        │      │本院卷第47頁）│                    │
├─┼─────┼─────┼─────┼────┼───┼───────┼──────────┤
│32│洪家興    │0000000000│97年9月27 │彰化縣埔│6000元│證人洪家興於│甲○○販賣第一級毒品│
│  │0000000000│          │日上午9時5│心鄉署立│      │警詢及偵查時之│，累犯，處有期徒刑拾│
│  │          │          │分許      │彰化醫院│      │證述 (同上偵卷│伍年陸月。未扣案販賣│
│  │          │          │          │旁雜貨店│      │第11、18頁)   │第一級毒品所得新臺幣│
│  │          │          │          │        │      │              │陸仟元沒收，如全部或│
│  │          │          │          │        │      │被告於原審審│一部不能沒收時，以其│
│  │          │          │          │        │      │理時之自白（原│財產抵償之。扣案行動│
│  │          │          │          │        │      │審卷107頁反面 │電話壹支（含門號○九│
│  │          │          │          │        │      │）            │00000000號  │
│  │          │          │          │        │      │              │SIM 卡壹張）沒收。  │
│  │          │          │          │        │      │通訊監察譯文│                    │
│  │          │          │          │        │      │(同上偵卷第14 │                    │
│  │          │          │          │        │      │頁第4則)      │                    │
│  │          │          │          │        │      │              │                    │
│  │          │          │          │        │      │被告於本院審│                    │
│  │          │          │          │        │      │理時之自白（見│                    │
│  │          │          │          │        │      │本院卷第47頁）│                    │
└─┴─────┴─────┴─────┴────┴───┴───────┴──────────┘
附表二：轉讓第一級毒品海洛因部分
┌─┬─────┬─────┬─────┬────┬───┬───────┬────────────┐
│編│轉讓對象及│甲○○使用│轉讓時間  │轉讓地點│數量  │認定犯罪事實所│        罪刑            │
│號│使用電話  │電話      │          │        │      │憑之證據      │                        │
├─┼─────┼─────┼─────┼────┼───┼───────┼────────────┤
│1 │張良種    │0000000000│97年9月18 │彰化縣員│香菸1 │證人張良種於│甲○○轉讓第一級毒品，累│
│  │0000000000│          │日中午12時│林鎮員水│支約  │偵查時之證述（│犯，處有期徒壹年陸月。扣│
│  │          │          │41分後某時│路2段1巷│500元 │第9263號偵卷第│案行動電話壹支（含門號○│
│  │          │          │許        │口水溝旁│量    │93頁）        │九00000000號SIM │
│  │          │          │          │        │      │              │卡壹張）沒收。          │
│  │          │          │          │        │      │被告於原審審│                        │
│  │          │          │          │        │      │理時之自白（原│                        │
│  │          │          │          │        │      │審卷第106頁） │                        │
│  │          │          │          │        │      │              │                        │
│  │          │          │          │        │      │通訊監察譯文│                        │
│  │          │          │          │        │      │（同上偵卷第90│                        │
│  │          │          │          │        │      │頁第2則）     │                        │
│  │          │          │          │        │      │              │                        │
│  │          │          │          │        │      │被告於本院審│                        │
│  │          │          │          │        │      │理時之自白（見│                        │
│  │          │          │          │        │      │本院卷第47頁）│                        │
├─┼─────┼─────┼─────┼────┼───┼───────┼────────────┤
│2 │張良種    │0000000000│97年9月19 │彰化縣員│香菸1 │證人張良種於│甲○○轉讓第一級毒品，累│
│  │0000000000│          │日下午5時 │林鎮員水│支約  │警詢時之證述（│犯，處有期徒刑壹年陸月。│
│  │          │          │46分後某時│路2段1巷│500元 │同上偵卷第80頁│扣案行動電話壹支（含門號│
│  │          │          │許        │口水溝旁│量    │）            │0000000000號  │
│  │          │          │          │        │      │              │SIM卡壹張）沒收。       │
│  │          │          │          │        │      │被告於原審審│                        │
│  │          │          │          │        │      │理時之自白（原│                        │
│  │          │          │          │        │      │審卷第106頁反 │                        │
│  │          │          │          │        │      │面）          │                        │
│  │          │          │          │        │      │              │                        │
│  │          │          │          │        │      │通訊監察譯文│                        │
│  │          │          │          │        │      │（同上偵卷第90│                        │
│  │          │          │          │        │      │頁反面第2則） │                        │
│  │          │          │          │        │      │              │                        │
│  │          │          │          │        │      │被告於本院審│                        │
│  │          │          │          │        │      │理時之自白（見│                        │
│  │          │          │          │        │      │本院卷第47頁）│                        │
├─┼─────┼─────┼─────┼────┼───┼───────┼────────────┤
│3 │曹秋萍    │000000000 │97年9月19 │彰化縣員│約2000│證人曹秋萍於│甲○○轉讓第一級毒品，累│
│  │0000000000│          │日中午12時│林鎮南平│元量  │警詢及偵查時之│犯，處有期徒壹年陸月。扣│
│  │          │          │13分後某時│街龍城飯│      │證述（同上偵卷│案行動電話壹支（含門號○│
│  │          │          │許        │店附近  │      │第98、125頁） │九00000000號SIM │
│  │          │          │          │        │      │              │卡壹張）沒收。          │
│  │          │          │          │        │      │被告於原審準│                        │
│  │          │          │          │        │      │備程序之自白（│                        │
│  │          │          │          │        │      │原審卷第39頁反│                        │
│  │          │          │          │        │      │面至40頁）    │                        │
│  │          │          │          │        │      │              │                        │
│  │          │          │          │        │      │通訊監察譯文│                        │
│  │          │          │          │        │      │（同上偵卷第  │                        │
│  │          │          │          │        │      │118頁第1、2則 │                        │
│  │          │          │          │        │      │）            │                        │
│  │          │          │          │        │      │              │                        │
│  │          │          │          │        │      │被告於本院審│                        │
│  │          │          │          │        │      │理時之自白（見│                        │
│  │          │          │          │        │      │本院卷第47頁）│                        │
│  │          │          │          │        │      │              │                        │
└─┴─────┴─────┴─────┴────┴───┴───────┴────────────┘

司法院資訊處製作；財團法人民間司法改革基金會備份。
